【裁判字號】    99,簡上,372
【裁判日期】    991215
【裁判案由】    妨害自由
【裁判全文】
臺灣臺北地方法院刑事判決             99年度簡上字第372號
公  訴  人    臺灣臺北地方法院檢察署檢察官
上  訴  人
即  被  告    王佳妍
上列上訴人即被告因恐嚇案件，不服本院99年度簡字第3162號，
中華民國99年8月31日所為第一審簡易判決（聲請簡易判決處刑
案號：臺灣臺北地方法院檢察署99年度偵字第14299號），提起
上訴，本院管轄第二審之合議庭判決如下：
    主      文
上訴駁回。
    事      實
一、王佳妍因認闕鈺芬係其與林雍順間情感關係之第三者，竟萌
    生恐嚇危害於安全之犯意，以其自身持用之0000000000行動
    電話門號，分別於如附表所示之時間，在臺北市內不詳地點
    ，寄送如附表所示欲加害於闕鈺芬之生命、名譽之簡訊內容
    ，至闕鈺芬所持用之0000000000、0000000000等行動電話門
    號，而以此方式恐嚇闕鈺芬，使闕鈺芬心生畏懼，致生危害
    於安全。
二、案經闕鈺芬訴由臺灣臺北地方法院檢察署檢察官偵查聲請簡
    易判決處刑。
    理      由
一、按被告以外之人於審判外之言詞或書面陳述，除法律有規定
    者外，不得作為證據，刑事訴訟法第159條第1項定有明文；
    ；復按證人應命具結；又證人依法應具結而未具結者，其證
    言不得作為證據，刑事訴訟法第186條第1項前段及第158條
    之3分別定有明文。又被告以外之人（含共同被告、共犯、
    被害人、證人等），於偵查中向檢察官所為之陳述，性質上
    仍屬傳聞證據（即審判外之陳述），然因檢察官依法有訊問
    被告、證人及鑑定人之權，證人、鑑定人且須「具結」，而
    檢察官向被告以外之人所取得之陳述，原則上均能遵守法律
    規定，不致違法取供，其可信性極高，為兼顧理論與實務，
    因而規定除顯有不可信之情況者外，得為證據（參考刑事訴
    訟法第159條之1立法理由）。從而被告以外之人於偵查中向
    檢察官所為之陳述，除在法律上有得以拒絕作證或不得令其
    具結之情形以外，仍應依法具結，始有證據能力。又當事人
    、代理人或辯護人於法院調查證據時，知有第159條第1項不
    得為證據之情形，而未於言詞辯論終結前聲明異議者，視為
    有前項之同意，同法第159條之5規定甚明。本案據以認定被
    告王佳妍之犯罪事實之證據，告訴人闕鈺芬於偵查中向檢察
    官所為之陳述，雖未以證人身分命其具結，不符刑事訴訟法
    第158條之3規定，應不具證據能力，惟被告於本院言詞辯論
    終結前，均未對於證據能力聲明異議，視為同意上開證據具
    備證據能力，且本院審酌該等言詞陳述或書面陳述作成之情
    況，相關陳述人均未曾主張非出於任意性或不正取供，足信
    作成時之情況，應無違法或不當情事，因而認為適當，依刑
    事訴訟法第159條之5規定，該等言詞陳述或書面陳述，均具
    備證據能力而均得作為證據，合先敘明。
二、訊據上訴人即被告王佳妍對於上開時、地，寄送如附表所示
    之簡訊內容至告訴人闕鈺芬持用之0000000000、0000000000
    等行動電話門號之事實供認不諱，然矢口否認有何恐嚇犯行
    ，辯稱：伊所作所為係因感情因素之情緒性發言，伊不認為
    構成恐嚇犯行云云。經查：
    （一）上揭事實，業據被告坦承有以自己持用之0000000000
          行動電話門號寄發如附表所示之簡訊內容，核與告訴
          人即證人闕鈺芬於偵查中及本院審理中之指訴情節相
          符，復有如附表所示簡訊內容之翻拍照片、闕鈺芬持
          用之0000000000、0000000000等門號之通聯記錄等在
          卷可稽，堪認定被告有寄發如附表所示之簡訊內容予
          告訴人之事實。
    （二）至被告辯稱無恐嚇犯意云云乙節，按刑法第305條之
          恐嚇罪，所稱以加害生命、身體、自由、名譽、財產
          之事，恐嚇他人者，係指以使人生畏怖心為目的，而
          通知將加惡害之旨於被害人而言，最高法院52年臺上
          字第751號判例可參。經矧之附表所示之簡訊內容，
          被告無非係在向告訴人傳達將會盡其所能使告訴人名
          譽掃地，且會將告訴人與林雍順間之非公開私密畫面
          外流之意思，並多次使用「死」之客觀上對生命安全
          造成危害之用詞，其內容已足使告訴人擔心其生命安
          危及名譽受損，是被告有以加害生命及名譽之事恐嚇
          告訴人，當無疑義。再被告雖辯稱僅為情緒性發言云
          云，惟被告寄發之簡訊內容既屬將來惡害之通知已如
          前述，且告訴人於收受閱讀簡訊後亦確有心生畏佈之
          情，此業據告訴人於偵查中證述無訛（見他字卷第28
          頁），則參諸上揭判例要旨，被告之行為顯然該當恐
          嚇罪之構成要件，至為灼然。是縱然被告個人主觀認
          其所為乃屬情緒性發言，然所寄發簡訊內容既有加害
          於他人生命、名譽之意思，且告訴人亦因此有心生畏
          懼之情即屬恐嚇犯行，不以客觀上之危害為要件。況
          被告於原審審理時，本為與本院審理時相同之辯解，
          經原審就法律構成要件為說明後，被告乃坦承
          本件檢察官起訴之恐嚇犯行（見97年度易字第2189號
          卷第11頁字第497號卷第15頁反面），故被告於本院
          審理時否認恐嚇犯行，仍認無得採信之餘地。
    （三）綜上所述，被告辯稱並無恐嚇安全云云，要屬卸責之
          詞，是以，本件事證明確，被告涉犯刑法第305條之
          恐嚇犯行洵堪認定，應依法論科。
三、核被告所為，係犯刑法第305條之恐嚇危害安全罪。被告先
    後多次恐嚇告訴人之犯行，犯意各別，行為互異，應予分論
    併罰。原審以被告犯罪事證明確，引用上開刑法第305條之
    規定及刑事訴訟法第449條第2項、第3項、第454條第2項，
    刑法第41條第1項前段、第51條第6款，刑法施行法第1條之1
    ，分別各量處被告拘役10日，應執行拘役80日，並均諭知易
    科罰金之折算標準，其認事、用法均無違誤，量刑亦屬妥適
    。被告上訴意旨以其所為僅屬情緒性發言，不構成恐嚇犯行
    云云為由提起上訴，核無理由，應予駁回。
據上論斷，應依刑事訴訟法第455條之1第1項、第3項、第368條
，判決如主文。
本案經檢察官李彥霖到庭執行職務。
中    華    民    國    99    年    12    月    15    日
                  刑事第十七庭審判長法  官  劉煌基
                                    法  官  葉力旗
                                    法  官  楊雅清
上正本證明與原本無異。
不得上訴。
                                    書記官  吳俊龍
中    華    民    國    99    年    12    月    15    日
┌─┬─────┬──────────────────┐
│  │ 時間     │       恐嚇簡訊內容                 │
├─┼─────┼──────────────────┤
│1 │98/06/06  │唉，賤人...看著吧，死期到，全臺壽有 │
│  │10時23分許│戲看了，62個部門傳真都有，把經典傳出│
│  │          │即可，小寶貝爽ㄣ...妳可以提告我ㄛ， │
│  │          │證據確鑿我不怕                      │
├─┼─────┼──────────────────┤
│2 │98/07/07  │妳依然故我...沒關係ㄛ...我知你爸在上│
│  │12時33分許│什麼班...下午讓你好看...賤女人...我 │
│  │          │不會放過你...我有調通聯...光明正大踩│
│  │          │我頭ㄛ...                           │
├─┼─────┼──────────────────┤
│3 │98/07/09  │哈...可惡的女人...你將死的很難看，唬│
│  │14時58分許│弄我還敢嗆我，將聯絡闕守義及寄影帶給│
│  │          │他，通聯你主動打電話到家裡ㄛ...且外 │
│  │          │在打炮ㄣ...等著囉...爽吧..          │
├─┼─────┼──────────────────┤
│4 │98/07/10  │是你不懂感恩...我會把你搞到死...讓你│
│  │8時19分許 │家人知道你的行為...來告我ㄛ...我等你│
│  │          │ㄣ...當我什？犯錯在先還惡人先告狀嗎 │
│  │          │？有病無罪ㄛ...林雍順傳給你的簡訊被 │
│  │          │攔截                                │
├─┼─────┼──────────────────┤
│5 │98/08/10  │賤女人，只怪妳當初沒打聽我不是好惹的│
│  │23時2分許 │，踩我頭上欺騙...爽就好是吧！我靜觀 │
│  │          │妳的作為...準備最後一擊，告我ㄚ，瘋 │                     │
│  │          │了...病了...只有拆穿給闕守義李碧鳳知│
│  │          │情                                  │
├─┼─────┼──────────────────┤
│6 │98/08/12  │哈...已原文傳出多人...待會你看登源、│
│  │11時21分許│怡貞...表情ㄛ...罵你賤人無罪...進出 │
│  │          │我家監視影帶為證（沒經過持有人同意ㄛ│
│  │          │，算私瘡（闖）民宅）告ㄚ...我才有機 │
│  │          │召告所有                            │
├─┼─────┼──────────────────┤
│7 │98/08/14  │眼睛小小的小人，你不守承諾在先，別怪│
│  │6時21分許 │我，每天將打不同分機說...闕玉芬是賤 │
│  │          │人就夠了...我笨，幹嘛...對你一人生氣│
│  │          │，湯悅影帶僅銬（拷）貝六張不夠，男主│
│  │          │角緊張併（並）警告怕被人當勒索證據，│
│  │          │我說又不是陳冠希怕什，僅同事認識你們│
│  │          │這狗男女罷了，手牽手還抱ㄛ...泡大眾 │
│  │          │湯...雖沒脫光衣服抓姦再床，好看ㄝ   │
├─┼─────┼──────────────────┤
│8 │98/08/15  │賤人...妳死定了...證據即將曝光...等 │
│  │20時42分許│著好戲上場...惹我...將是妳死期已到..│
│  │          │.也許早已不是處女的人不在乎...闕守義│
│  │          │也知他女兒早被姦過不在乎...有證據不 │
│  │          │怕提告                              │
├─┼─────┼──────────────────┤
│9 │98/08/16  │賤女人犯賤...即使毀掉失去所有...也要│
│  │14時10分許│打敗你們這對通姦男女...罵我瘋女人...│
│  │          │無所謂...等著我反擊...證據在手不怕你│
│  │          │告ㄛ...騷擾？你自己不檢討敢來住我家 │
│  │          │...呸...                            │
├─┼─────┼──────────────────┤
│10│98/10/25  │賤女人...事情與妳無關？有證據再，妳 │
│  │9時49分許 │別說的自命清高...待我忙完它（他）事 │
│  │          │再回頭拜訪闕守義夫婦...討回公道及拆 │
│  │          │穿妳過去對我說的謊言...背後戳我ㄧ刀 │
│  │          │不得好死                            │
└─┴─────┴──────────────────┘

司法院資訊處製作；財團法人民間司法改革基金會備份。
